# 母公司上年度购买子公司发行的债券，本年二级市场买卖后合并怎么处理

提问人：明明如月 89 时间：2019-04-20 19:49:33
陈版，请教您一下:1、母公司上年度购买子公司发行的可转债，在以公允价值计量且其变动计入当期损益的金融资产核算，本年度母公司在二级市场买卖该债券，持有的债券数量从期初的 400 万份变为期末的 200 万份，由于合并报表层面将母公司期初的 400 万份已与子公司的应付债券数及其他权益工具对抵 (公允价值变动已做抵消)，本年末实际该与子公司抵消 200万份的债券，但子公司本年的应付债券除了折价摊销外并无其他变动，那么期末合并报表该如何抵消？ 2 、另外，还想请教陈老师，子公司本期仅回购了库存股，就这部分的库存股在合并报表应全部抵在少数股东权益还是按比例由归母和少数股东承担，同时所有者权益变动表该如何列示？
以上，请教陈老师，希望您百忙之中可以指教一下，先谢谢您了！

回答人：chenyiwei
站在母公司合并报表层面，母公司买卖子公司发行的债券，应视作本集团发行的金融负债的赎回和再次发行。前者导致合并报表层面金融负债的终止确认，赎回价款中对应于负债的部分与应付债券的负债部分的账面价值之间的差额计入损益，对应于转换权部分的赎回价款与其他权益工具之间的差额则调整资本公积。
母公司出售原持有的子公司可转债，视同出售时在合并报表层面对一项金融负债和一项权益工具的初始确认，按照可转债发行的相关规定进行处理。理论上此时合并报表和子公司个别报表层面对同样的债券和转换权的账面价值很可能不一样，相应影响到后续利息支出的确认和计量。

提问人：wx_5b162a514fb7 时间：2019-10-11 15:24:50
陈版您好，请问赎回损益为什么要计入营业外收支，我公司以投资为目的从第三方手中公开市场渠道购买的子公司债券，赎回收益能否计入投资收益或者冲减财务费用？

回答人：chenyiwei
对自身负债的赎回和再次发行，属于筹资活动而不是投资活动。所以合并报表层面不能确认投资收益，如果不接受营业外收支的处理，可以列入财务费用。